ko: 시계 종소리 멜로디: 아베 마리아; 베토벤; 빔밤; 무음; 성 미카엘; 트리플 차임; 웨스트민스터; 웨스트민스터/휘팅턴; 휘팅턴; 기타
fr: Mélodie du carillon de l’horloge: Ave Maria; Beethoven; Bim-Bam; Silencieux; Saint Michel; Triple carillon; Westminster; Westminster/Whittington; Whittington; Autre
hu: Óra harangjának melódiája: Ave Maria; Beethoven; Bim-bam; Csendes; Szent Mihály; Hármas harangszó; Westminster; Westminster/Whittington; Whittington; Egyéb
hr-HR: Melodija zvona sata: Ave Maria; Beethoven; Bim-Bam; Tiho; St. Michael; Trostruko zvono; Westminster; Westminster/Whittington; Whittington; Ostalo
cs: Melodie zvonění hodin: Ave Maria; Beethoven; Bim-bam; Ticho; St. Michael; Tři melodie; Westminster; Westminster/Whittington; Whittington; Jiné
bg-BG: Мелодия на звънеца на часовника: „Аве Мария“; Бетовен; „Бим-Бам“; Безшумен; „Свети архангел Михаил“; Троен звънец; „Уестминстър“; Уестминстър/Уитингтън; „Уитингтън“; Друго
de: Glockenspielmelodie: Ave Maria; Beethoven; Bim-Bam; Still; St. Michael; Dreifachglocken; Westminster; Westminster/Whittington; Whittington; Sonstiges
nb: Klokkemelodi: Ave Maria; Beethoven; Bim-Bam; Stille; St. Mikael; Trippel klokkespill; Westminster; Westminster/Whington; Whittington; Annet
lt-LT: Laikrodžio skambesio melodija: Ave Maria; Beethoven; Bim-Bam; Tyli; St. Michael; Trigubas skambutis; Westminster; Westminster / Whittington; Whittington; Kita
pt-BR: Melodia do sino do relógio: Ave Maria; Beethoven; Bim-Bam; Silencioso; São Miguel; Carrilhão triplo; Westminster; Westminster/Whittington; Whittington; Outro
zh-CN: 钟声旋律: 圣母颂; 贝多芬; 叮咚; 静音; 圣米迦勒; 三连音; 威斯敏斯特; 威斯敏斯特/惠廷顿; 惠廷顿; 其他
pl: Melodia dzwonka zegara: Melodia Ave Maria; Melodia Beethovena; Melodia Bim-Bam; Tryb cichy; Melodia Św. Michała; Potrójny gong; Melodia Westminster; Westminster/Whittington; Melodia Whittington; Pozostałe
ro-RO: Melodia clopoțelului de ceas: Ave Maria; Beethoven; Bim-Bam; Silențios; Sfântul Mihail; Sunet triplu; Westminster; Westminster/Whittington; Whittington; Altele
el: Μελωδία κουδουνίσματος ρολογιού: Άβε Μαρία; Μπετόβεν; Μπιμ-Μπαμ; Σιωπηλό; St. Michael; Τριπλό χτύπημα; Westminster; Westminster/Whittington; Whittington; Άλλο
da: Urspilsmelodi: Ave Maria; Beethoven; Bim-Bam; Stille; St. Michael; Tredobbelt klokke; Westminster; Westminster/Whittington; Whittington; Andet
sv: Klockspelsmelodi: Ave Maria; Beethoven; Bim-Bam; Tyst; Sankt Mikael; Trippelklocka; Westminster; Westminster/Whington; Whittington; Övrigt
th: ทำนองเสียงระฆังนาฬิกา: Ave Maria; Beethoven; Bim-Bam; Silent; St. Michael; Triple chime; Westminster; Westminster/Whittington; Whittington; อื่นๆ
tr: Saat zil melodisi: Ave Maria; Beethoven; Bim-Bam; Sessiz; St. Michael; Üçlü çan; Westminster; Westminster/Whittington; Whittington; Diğer
fi: Kellon soittoäänen melodia: Ave Maria; Beethoven; Bim-Bam; Hiljainen; Pyhä Mikael; Kolmoiskello; Westminster; Westminster/Whittington; Whittington; Muu
en: Clock chime melody: Ave Maria; Beethoven; Bim-Bam; Silent; St. Michael; Triple chime; Westminster; Westminster/Whittington; Whittington; Other
nl: Melodie van het klokkenspel: Ave Maria; Beethoven; Bim-Bam; Stil; St. Michael; Drievoudige slag; Westminster; Westminster/Whittington; Whittington; Overig
es: Melodía del timbre del reloj: Ave Maria; Beethoven; Bim Bam; Silencio; San Miguel; Triple timbre; Westminster; Westminster/Whittington; Whittington; Otros
sk-SK: Melódia zvonenia hodín: Ave Maria; Beethoven; Dvojúderové odbíjanie; Tiché; Sv. Michal; Trojité zvonenie; Westminster; Westminster/Whittington; Whittington; Iné
ja: 時計チャイムのメロディー: アヴェマリア; ベートーベン; ピンポン; サイレント; 聖ミカエル; トリプルチャイム; ウェストミンスター; ウェストミンスター/ウィッティントン; ウィッティントン; その他
pt-PT: Melodia do carrilhão do relógio: Avé Maria; Beethoven; Bim-Bam; Silencioso; São Miguel; Toque triplo; Westminster; Westminster/Whittington; Whittington; Outro
vi: Giai điệu chuông đồng hồ: Ave Maria; Beethoven; Bim-Bam; Im lặng; St. Michael; Ba tiếng chuông; Westminster; Westminster/Whittington; Whittington; Khác
it: Melodia della suoneria dell'orologio: Ave Maria; Beethoven; Bim-Bam; Silenzioso; San Michele; Triplo rintocco; Westminster; Westminster/Whittington; Whittington; Altro
sl-SI: Melodija zvonjenja ure: Ave Marija; Beethoven; Bim-Bam; Tiho; Sveti Mihael; Trojni zvonec; Westminster; Westminster/Whittington; Whittington; Druga
zh-TW: 時鐘報時旋律: 聖母頌; 貝多芬; Bim-Bam; 靜音; 聖米迦勒教堂; 三鐘聲時鐘; 西敏寺; 西敏寺/惠廷頓; 惠廷頓; 其他
ru: Мелодия боя часов: Аве Мария; Бетховен; Бим-Бам; Тихий; Святой Михаил; Тройной звон; Вестминстер; Вестминстер/Уиттингтон; Уиттингтон; Другая